臺灣桃園地方法院民事裁定　　　　　　　96年度財管字第73號
聲　請　人　國泰人壽保險股份有限公司
法定代理人　戊○○
被　繼承人　乙○○　　生前最後.
關　係　人　甲○○
　　　　　　丙○○○
　　　　　　丁○○
　　　　　　劉育志律師
上列聲請人聲請選任被繼承人乙○○之遺產管理人事件，本院裁
定如下：
    主      文
選任關係人劉育志律師為被繼承人乙○○之遺產管理人。
准對被繼承人乙○○（男，民國○○年○ 月○○日生，身分證統一編
號：Ｚ000000000，生前最後住所：桃園縣中壢市○○路43號3 樓
）之大陸地區以外之繼承人為承認繼承之公示催告。
關係人劉育志律師應於收受本裁定之日起貳拾日內，將本裁定登
載於公報、新聞紙或其他相類之傳播工具。
如有被繼承人乙○○大陸地區以外之繼承人，應自本公示催告最
後登載公報、新聞紙或其他相類之傳播工具之日起壹年貳月內向
本院陳報承認繼承，如不於公示期限內申報承認繼承時，被繼承
人之遺產於大陸地區之繼承人依法繼承、清償債權並交付遺贈物
後有賸餘者歸屬國庫。
聲請程序費用由被繼承人乙○○之遺產負擔。
    理    由
一、按繼承開始時，繼承人之有無不明者，由親屬會議於1 個月
    內選定遺產管理人，並將繼承開始及選定遺產管理人之事由
    ，向法院報明；親屬會議依前條規定為報明後，法院應依公
    示催告程序，定6 個月以上之期限，公告繼承人，命其於期
    限內承認繼承；無親屬會議或親屬會議未於前條所定期限內
    選定遺產管理人者，利害關係人或檢察官，得聲請法院選任
    遺產管理人，並由法院依前項規定為公示催告，民法第1177
    條、第1178條第1 項、第2 項定有明文。又按民法第1177條
    所謂繼承開始時繼承人有無不明，係指戶籍簿上無可知之法
    定繼承人或雖有之而皆為繼承之拋棄而言（最高法院88年度
    臺上字第3185號判決足供參照）。再按無人承認之繼承事件
    ，由繼承開始時被繼承人住所地之法院管轄，非訟事件法第
    145 條第1 項規定甚明。
二、本件聲請意旨略以：被繼承人乙○○（男，身分證統一編號
    ：Ｚ000000000，民國○○年○ 月○○日生），已於民國96年3 月
    15日死亡，經函詢鈞院結果，被繼承人之繼承人均已聲明拋
    棄繼承。而被繼承人於90年7 月10日曾以不動產為擔保，設
    定新臺幣（下同）1,560,000 元整之本金最高限額抵押權予
    聲請人，並於90年7 月13日向聲請人借款新臺幣1,300,000
    元整。茲因上開債務自96年3 月13日起即未依約繳息。依契
    約約定應1 次清償全部債務，聲請人爰依民法第1178條第2
    項規定，基於利害關係人之地位，檢附利害關係證明文件，
    聲請鈞院惠予選定遺產管理人，俾利強制執行程序之進行，
    以維權益等語。
三、經查，聲請人前開主張，業據提出被繼承人除戶戶籍謄本、
    本院家事法庭96年度繼字第486 號函各1 份、繼承系統表、
    借據、抵押權設定契約書、最近6 期繳息證明、債權額計算
    書各1 紙、地籍資料、他項權利證明書各1 份（均為影本）
    附卷可稽，核無不符。並據本院依職權調閱本院96年度繼字
    第486 號拋棄繼承事件卷宗查核，被繼承人乙○○之繼承人
    全體確實均已拋棄繼承；另關係人甲○○、丙○○○亦於本
    院96年10月22日調查時到庭陳述被繼承人乙○○之繼承人已
    全部拋棄繼承，且無親屬會議選任遺產管理人等語在卷可佐
    。此外，復查無被繼承人乙○○之親屬會議業已於法定期間
    選定遺產管理人陳報本院之事件，是本件聲請人聲請為被繼
    承人乙○○選任遺產管理人，於法自無不合。
四、按遺產管理人之設，旨在管理保存及清算遺產，以免遺產散
    失，是以遺產管理人具有相當之公益色彩；又選任遺產管理
    人，除慮及管理遺產之公平性外，須考慮其適切性，亦即可
    對其遺產、遺債之情形瞭解較深，復與遺債債權人無利害共
    同關係而得忠誠處理者，優先選任為宜。而桃園律師公會所
    推薦之關係人劉育志律師具有專業知識及能力，由其擔任本
    件遺產管理人，當可秉持其專業倫理擔當具公益性質之遺產
    管理人任務，自屬適當。爰依首揭法律規定，選任關係人劉
    育志律師為本件被繼承人乙○○之遺產管理人，並依法為公
    示催告。
五、爰裁定如主文。
中　　華　　民　　國　　96　　年　　11　　月　　5 　　日
                  家事法庭法　官　張震武
上列正本證明與原本無異。
如不服本裁定應於送達後10日內向本院提出抗告狀，並應繳納抗
告費用新台幣1,000元。
中　　華　　民　　國　　96　　年　　11　　月　　5 　　日
                          書記官  張淑芬
